【裁判字號】    98,台上,2885
【裁判日期】    980527
【裁判案由】    強盜
【裁判全文】
最高法院刑事判決            九十八年度台上字第二八八五號
上  訴  人  甲○○
選任辯護人  江鶴鵬律師
上列上訴人因強盜案件，不服台灣高等法院中華民國九十五年十
月二十五日第二審更審判決（九十五年度上更(一)字第五五一號，
起訴案號：台灣台北地方法院檢察署九十一年度偵字第二五九六
六號），提起上訴，本院判決如下：
    主  文
上訴駁回。
    理  由
按刑事訴訟法第三百七十七條規定，上訴於第三審法院，非以判
決違背法令為理由，不得為之。是提起第三審上訴，應以原判決
違背法令為理由，係屬法定要件。如果上訴理由書狀並未依據卷
內訴訟資料，具體指摘原判決不適用何種法則或如何適用不當，
或所指摘原判決違法情事，顯與法律規定得為第三審上訴理由之
違法情形，不相適合時，均應認其上訴為違背法律上之程式，予
以駁回。本件原審經審理結果，認為上訴人甲○○加重強盜犯行
明確，因而維持第一審關於此部分所為論處上訴人共同意圖為自
己不法之所有，攜帶兇器，以強暴至使不能抗拒而取他人之物罪
刑之判決，駁回上訴人在第二審之上訴，已詳敘調查、取捨證據
之結果及憑以認定犯罪事實之心證理由。上訴人上訴意旨略稱：
乙○○陳述之真實性殊有疑問，諸如，其如何能聽到店外接應機
車引擎是發動中，張佳福自停車、下車再至乙○○店內，又回到
原停車處僅需一分鐘，為何乙○○陳稱五分鐘之久等等，攸關上
訴人是否成立犯罪，自有傳喚其到庭調查之必要，詎原審竟未加
調查，自有應於審判期日調查之證據而未予調查之違法云云。惟
查：依刑事訴訟法第一百九十六條之規定，證人已由法官合法訊
問，且於訊問時予當事人詰問之機會，其陳述明確別無訊問之必
要者，不得再行傳喚。乙○○於第一審法院及原審更審前審理時
，既經傳喚到庭予上訴人及辯護人行使反對詰問權之機會，原審
以其陳述明確，認無重新傳喚之必要，未再行傳喚，所踐行之證
據調查程序自屬合法，且上訴人於原審準備程序及審判程序均未
聲請傳喚乙○○到庭為證據之調查，原審於審判期日調查證據完
畢開始辯論前，審判長詢問上訴人及辯護人尚有何證據請求調查
，上訴人及辯護人均答稱「無」，而本院為法律審，上訴人上訴
本院方以此爭執，自非依據卷內資料執為指摘之合法上訴第三審
理由。是本件上訴意旨，純係就屬原審採證認事職權之適法行使
及原判決已說明事項，徒憑己見，任意指摘為違法，且仍為單純
事實之爭執，要與法定得為第三審上訴理由之違法情形，不相適
合。綜上所述，本件上訴違背法律上之程式，應予駁回。
據上論結，應依刑事訴訟法第三百九十五條前段，判決如主文。
中    華    民    國  九十八  年    五    月  二十七  日
                      最高法院刑事第四庭
                          審判長法官  張  淳  淙
                                法官  劉  介  民
                                法官  蔡  彩  貞
                                法官  林  俊  益
                                法官  李  錦  樑
      本件正本證明與原本無異
                                      書  記  官
中    華    民    國  九十八  年    六    月    三    日
                                                     m


司法院資訊處製作；財團法人民間司法改革基金會備份。
